【裁判字號】    98,交抗,1645
【裁判日期】    980703
【裁判案由】    違反道路交通管理處罰條例
【裁判全文】
臺灣高等法院交通事件裁定            98年度交抗字第1645號
抗告人即
受處分人    甲○○
上列抗告人因違反道路交通管理處罰條例案件，不服臺灣桃園地
方法院98年度交聲字第893號，中華民國98年5月27日第一審裁定
（原處分字號：交通部公路總局臺中區監理所98年3月13日中監
違字第裁60-DB0000000號），提起抗告，本院裁定如下：
    主  文
抗告駁回。
    理  由
一、本案原審裁定以：抗告人即受處分人甲○○於民國98年1月
    18日13時50分許，駕駛LE-6077號自用小客車，在桃園縣蘆
    竹鄉○○路與蘆宏路口，因「闖紅燈（直行）」違規，經桃
    園縣政府警察局交通隊蘆竹小隊執勤員警乙○○當場舉發，
    填製桃警局交字第DB0000000號舉發違反道路交通管理事件
    通知單，並指定應到案日期為98年2月3日，異議人於98年2
    月4日向桃園監理站提出書面申訴，原舉發單位就異議人所
    述情節，查明後函復員警依法舉發並無不當。原處分機關乃
    於98年3月13日依道路交通管理處罰條例第53條第1項、違反
    道路交通管理事件統一裁罰基準及處理細則第43條、第44條
    、第67條暨違反道路交通管理事件統一裁罰標準表之規定，
    裁處異議人罰鍰新台幣3,600元，並依同條例第63條第1項第
    3款規定，併予記違規點數3點。原審認並無任何違誤，量罰
    亦甚妥適，應予維持，異議為無理由，予以駁回。經本院調
    查結果，原審裁定認事用法均無不當，理由亦翔實，應予維
    持，並引用原審裁定書記載之理由（如附件原審裁定書）。
二、本案證人即開單員警乙○○於原審98年5月18日調查時，以
    具結擔保其供述之真實性並在負擔偽證罪之心理處罰狀態下
    證述受處分人之違規情形。本件執勤員警乙○○，與受處分
    人不相識，應無誣攀之動機及必要，而乙○○於原審出庭作
    證以偽證罪責擔保其證言之真正，因查無任何證據足資證明
    警察有捏造事實違法取締之情事，本案違規事證已明，原處
    分機關據以裁罰並無不妥。抗告意旨仍執前詞，否認違規，
    而指摘原裁定不當，為無理由，應予駁回。
據上論結，應依道路交通管理處罰條例第89條，道路交通案件處
理辦法第26條，刑事訴訟法第412條，裁定如主文。
中    華    民    國    98    年    7     月    3     日
                  刑事第一庭審判長法  官  葉騰瑞
                                  法  官  莊明彰
                                  法  官  王炳梁
以上正本證明與原本無異。
不得再抗告。
                                  書記官  陳佳伶
中    華    民    國    98    年    7     月    6     日
附件：
臺灣桃園地方法院交通事件裁定      98年度交聲字第893號
原處分機關  交通部公路總局臺中區監理所
異  議  人
即受處分人  甲○○  男  27歲（民國○○年○月○○日生）
                    身分證統一編號：Ｚ000000000號
                    住桃園縣桃園市○○路○段106號R樓
上列受處分人因違反道路交通管理處罰條例案件，對於原處分機
關中華民國98年03月13日所為之處分（原處分案號：中監違字第
裁60-DB0000000號）聲明異議，本院裁定如下：
    主  文
異議駁回
    理  由
一、原處分意旨略以：異議人即受處分人（下稱異議人）甲○○
    於民國98年1 月18日13時50分許，駕駛LE-6077 號自用小客
    車（下稱系爭自小客車），在桃園縣蘆竹鄉○○路與蘆宏路
    口，因「闖紅燈（直行）」違規，經桃園縣政府警察局交通
    隊蘆竹小隊依違反道路交通管理處罰條例第53條第1 項之規
    定當場舉發。異議人於98年2 月4 日（已逾違規應到案日期
    ：98年2 月3 日）向桃園監理站提出書面申訴，因本案係屬
    本所管轄，該站復於98年2 月9 日以竹監桃字第0982130243
    號函轉請本所續處。本所於98年2 月11日函請原舉發單位就
    異議人所述情節查明，案警方函復員警依法舉發並無不當。
    異議人仍有不服，本所遂於98年3 月13日以中監違字第裁60
    -DB0000000號裁決書處罰鍰新臺幣3,600 元整並記違規點數
    3 點。本所依法裁處應無不合。
二、聲明異議意旨略以：異議人於前揭時、地駕駛系爭自小客車
    行經上開路口時，當時車速約為時速50公里，車行通過停止
    線同時見前方號誌燈轉換為黃燈，因而減速通過，但由於車
    速度緩慢，致員警誤認為闖紅燈，且員警亦無積極證據佐證
    ，爰依法聲明異議。
三、按汽車駕駛人，行經有燈光號誌管制之交岔路口闖紅燈者，
    處新臺幣（下同）1,800 元以上5,400 元以下罰鍰，道路交
    通管理處罰條例第3 條第8 款、第53條第1 項定有明文。又
    按汽車駕駛人有前開第53條規定之情形者，除依該條處罰鍰
    外，並予記違規點數3 點，同條例第63條第1 項第3 款亦有
    明文規定。
四、經查：
  (一)異議人於前揭時間駕駛系爭自用小客車，在桃園縣蘆竹鄉○
    ○路與蘆宏路口，確有闖紅燈之行為等情，業據證人即本件
    舉發員警乙○○於本院調查時結稱：本件交通違規係由伊所
    舉發，伊當天是站在該路口前方大約三、四輛自小客車的距
    離執行取締違規勤務，該路口為T 字型路口，伊所在位置可
    以看到異議人穿越交通路口的號誌，當時異議人通過該路口
    的行向號誌燈是紅燈無誤，異議人停停走走地通過該路口，
    與異議人一起的車輛都已停下來，所以才舉發異議人闖紅燈
    （見本院98年5 月18日訊問筆錄），並有異議人所提供該路
    口之現場照片附卷可稽。
  (二)至異議人雖以前揭情詞置辯；惟查，異議人於前揭時、地確
    有駕車行經有燈光號誌管制之交岔路口而闖紅燈之交通違規
    行為，業據證人乙○○於本院調查結證明確，已如前述，而
    證人乙○○雖係本件舉發員警，惟其到庭所陳述之上開舉發
    經過，經查尚無違反經驗或論理法則之處，且遍查本件卷存
    證據資料，亦無任何積極證據足以證明上開證人前揭所述係
    虛偽不實，亦無足可顯信上開證人陳述不可採信之品性證據
    或前科證據存在，自不得因上開證人為本件開單舉發異議人
    之員警，即遽予否認其上開證述之可信性，況上開證人與異
    議人間素昧平生，並無仇隙嫌怨，而警員執行公務時，本身
    即受有行政懲處責任之監督，且到庭具結作證，更係以刑事
    責任擔保其證言之真實性，從而，證人乙○○於本院調查時
    所結證前情，應堪採信屬實。末按，交通警員掣單舉發違反
    道路交通管理處罰條例所列之違規事實，本質上為行政處分
    ，係公務員基於職務上權力，依法就特定之具體事件所為具
    有公法上效果之單方行政行為，基於公務員為公法上行為具
    有公信力之原則，該行政處分當可被推定為真正，其據以依
    法處分之事實認定亦為真正無誤，本此公信原則，乃立法者
    賦予行政機關制定違反道路交通管理事件統一裁罰基準及處
    理細則，使勤務警員得當機處分，以達其維護交通秩序、安
    全之行政目的。反之，若謂公務員一切行政行為均需預留證
    據以證其實，則國家行政勢必窒礙難行。據此，刑事訴訟法
    就犯罪證據有關之規定中，與屬行政秩序罰之交通違規裁罰
    本質不合之部分，自不在準用之列。法院若查無證據足資證
    明員警有捏造事實違法取締之情事，則執勤警員本其維護交
    通秩序、安全職責所為之舉發，自應受到合法、正確之推定
    。本院就證人乙○○前開證言在查無顯著瑕疵或與事實不符
    之處，其證述自屬可信。故異議人其於前揭時地闖紅燈之行
    為，既堪以認定，猶執前詞指摘，尚無可採。
五、綜上所述，本件事證明確，異議人於前揭時、地駕車行經有
    燈光號誌管制之交岔路口闖紅燈之違規行為確堪認定。從而
    ，原處分機關依前揭道路交通管理處罰條例第53條第1 項、
    違反道路交通管理事件統一裁罰基準及處理細則第43條、第
    44條、第67條暨違反道路交通管理事件統一裁罰標準表之規
    定，裁處異議人罰鍰3,600 元，並依同條例第63條第1 項第
    3 款規定，併予記違規點數3 點，核無違誤。異議人之異議
    ，為無理由，應予駁回。
據上論斷，應依道路交通案件處理辦法第19條，裁定如主文。
中    華    民    國    98    年    5     月    27    日
                        臺灣桃園地方法院交通法庭
                                法  官  柯姿佐
以上正本證明與原本無異。
如不服本裁定，應於裁定送達後5 日內向本院提出抗告狀。
                                書記官  王明玉
中    華    民    國    98    年    6    月      1    日


司法院資訊處製作；財團法人民間司法改革基金會備份。
